# 请教陈版：计提坏账准备是否可以调整以前年度损益？

提问人：5566 时间：2022-01-22 15:28:50
陈版：公司 2018 年清产核资，申报的一些应收款损失，国资委认为依据不够充分未批准核销，要求计提坏账准备，但公司一直未计提，现在国资要求必须计提，公司准备于 2022 年计提坏账准备，是否可以调整以前年度损益？谢谢！

回答人：chenyiwei
如果调整以前年度损益，则意味着这属于重大前期差错，故对前期报表予以追溯重述。建议考虑是否符合实际情况。如果确定以前年度已发生减值而未计提坏账准备，则属于前期差错。